# 知识产权许可确认收入中的后续支出问题

提问人：liu42644268 时间：2020-06-09 09:44:59
企业销售一项专利后续期间的独家使用权，由于不会为客户提供其他服务也不会做出任何会改变预期权利使用权收益的事项。我们认为该等收入应当于某一时点确认，即客户取得并使用相关专利的时点（本案例中使用权款项该时点已全部收取）。由于专利权权属未发生改变，企业在后续期间仍要支付专利年费，那么是否可以认为当该等年费金额重大时应当对其进行折现，于确认收入时点同时确认年费成本；还是直接认为这是一个类似于固定资产日常维修的支出，直接计入管理费用呢？目前来看以10%的折现率，该等年费占该项专利使用权收入的3%。向大家请教一下，谢谢。

回答人：chenyiwei
“销售一项专利后续期间的独家使用权”，这种情况下，本企业是否已不能再通过后续使用、转让、再授权等获取经济利益？也就是其实质上是否等同于无形资产的处置？
如果是，则应在计量处置损益时，一并将需由本企业承担的后续年费按适当的利率予以折现，按其折现值确认为负债，相应调整处置损益的计量金额。
即使后续本企业仍可使用该专利，或者通过将其转让、再授权等获取经济利益，也要谨慎评估通过此处出售独家使用权转移出去的经济利益占剩余期间预计总体经济利益的比例，在确认收入的同时按比例将该无形资产的账面价值予以转出，同时按照该比例将未来年费的折现值计入该项视同处置部分资产的成本中。

提问人：liu42644268 时间：2020-06-10 10:58:37
1 、是否可以确认为一项其他业务收入呢，企业主营是制造业
2 、是否可以考虑由于后续每年的专利费折现金额对财务报表不重要而在后续期间直接费用化，而不考虑折现（由于相关专利前期已全部费用化，除了专利年费无其他对应支出了）。同时考虑会产生税会差异，确认递延所得税。
会计处理较为繁琐。

回答人：chenyiwei
1 、如果是一次性收入的，则不建议确认收入、成本，而是确认处置损益。 2 、可以基于重要性原则考虑能否接受简化处理。